# 收购前代被收购公司支付工程款计入投资成本吗

提问人：jeffwenc 时间：2013-11-15 12:18:15
陈版，请教一下，谢谢 如收购前代被收购公司支付工程款，有代付合同，上面明确说明不属于股权收购款，在这种情况下审计不会调整进投资成本吧？ 另如果没有代付合同及说明，审计是否要调整进投资成本？

回答人：chenyiwei
另外，代付以后是否会要求被投资企业偿还？ 关键是判断这种代付交易是否与企业合并交易属于关联的一揽子交易，以及是否属于一项与企业合并同时发生的另一项需进行单独核算的交易。